【裁判字號】    97,竹簡聲,221
【裁判日期】    971111
【裁判案由】    停止強制執行
【裁判全文】
臺灣新竹地方法院民事裁定           97年度竹簡聲字第221號
聲  請  人  丙○○
            戊○○
            乙○○
            丁○○
            上四人共同送達代收人  魏翠亭律師
相  對  人  元誠第一基金資產管理股份有限公司
法定代理人  甲○○
上列當事人間聲請停止執行事件，本院裁定如下：
    主  文
聲請人供擔保新臺幣伍萬元後，本院九十七年度執字第二０七六
三號執行事件之強制執行程序，於本院九十七年度竹簡字第七三
三號事件判決確定前應暫予停止。
    理      由
一、按有回復原狀之聲請或提起再審或異議之訴，或對於和解為
    繼續審判之請求，或提起宣告調解無效之訴，撤銷調解之訴
    ，或對於法院依強制執行法第4條第1項第5款之裁定提起抗
    告時，法院依必要情形，或依聲請定相當並確實擔保，得為
    停止強制執行之裁定。強制執行法第18條第2項定有明文。
二、本件聲請意旨略以：緣訴外人福灣企業股份有限公司於民國
    91年間向台中地方法院聲請91年度票字第18235號本票裁定
    ，並於95年10月28日將該債權讓與相對人，而相對人於97年
    8月執上開台中地方法院91年度票字第18235號本票裁定為執
    行名義，向本院聲請對聲請人之財產為強制執行，因相對人
    之請求權早罹於時效消滅，聲請人自得主張時效抗辯而拒絕
    清償，業經聲請人對相對人依法向本院提起債務人異議之訴
    ，倘不停止執行，聲請人恐將受有難以回復之損害，為此，
    爰依強制執行法第18條第2項之規定，請准予裁定本院97年
    度執字第20763號執行事件之強制執行程序予以停止等語，
    並提出台中地方法院民事裁定、確定證明書、權利讓與證明
    書、聲請強制執行狀影本等為證。
三、經查，聲請人對於本院97年度執字第20763號執行事件，確
    已提起債務人異議之訴等情，業據本院依職權調取上開執行
    事件卷宗及本院97年度竹簡字第733號事件卷宗查核屬實，
    是聲請人聲請停止強制執行程序，揆之上開規定，於本院裁
    定命其供相當之擔保金之情況下，為有理由，應予准許。又
    按法院依強制執行法第18條第2項定擔保金額而准許停止強
    制執行之裁定者，該項擔保係預備供債權人因停止執行所受
    損害之賠償，其數額應依標的物停止執行後，債權人未能即
    時受償或利用該標的物所受之損害額，或其因另供擔保強制
    執行所受之損害額定之。爰審酌相對人聲請強制執行主張之
    執行債權額為新台幣（下同）280,731元及其相關之利息暨
    違約金，以及前述執行事件目前對聲請人執行之標的為聲請
    人丁○○所有坐落新竹市○○段1408、1408-1地號土地及其
    上門牌號碼新竹市○○路116巷34號之建物，現已就該不動
    產之執行標的實施查封，對聲請人乙○○已就其股票核發扣
    押執行命令，對聲請人戊○○已就其薪資囑託彰化地方法院
    執行中等情，已據調取該執行事件卷宗查明無訛，依此，相
    對人本可期待透由上開執行事件之繼續進行，就不動產之部
    分接續拍賣以資受償，就薪資、股票之執行部分亦可為收取
    、拍賣，直至清償完畢為止，惟因本件之停止執行裁定，於
    聲請人日後供擔保之情形下，因而中斷相對人後續可進行之
    執行程序，致相對人即債權人受償之時機延後，受有本可期
    待受償之債權額之利息部分之損害，暨該債務人異議之訴案
    情之繁雜情形，尚需一定時間審理始得確定，以及相對人所
    受其他有關之一切損害等情狀，爰酌定擔保金額為如主文所
    示。
中    華    民    國    97    年    11    月    11    日
                  新竹簡易庭    法  官  林南薰
以上正本係照原本作成。
如對本裁定抗告，須於裁定送達後10日內向本院提出抗告狀。
中    華    民    國    97    年    11    月    11    日
                                書記官  楊書棼


司法院資訊處製作；財團法人民間司法改革基金會備份。
